```{r}
setwd("E:\\Users\\João Vitor\\Desktop\\R dados\\RH")
getwd()
```
Bibliotecas usadas
```{r}
library(lattice)
```
Entendendo os dados
```{r}
dados = read.csv("RH.csv", sep = ',', stringsAsFactors = TRUE, header = T)
sum(is.na(dados))
summary(dados$Attrition)
head(dados)
```
Analisando a comparação de idade e demissão
```{r}
histogram(~Age | Attrition, data = dados, breaks = 20, col = "lightblue")
densityplot(~Age | Attrition, data = dados, breaks = 20, col = 'blue')
```
De maneira clara, os trabalhadores mais jovens tendem a pedir mais demissão que os mais velhos, tendo pico entre 20 e 35 anos.

Analisando o departamento e a relação com a demissão
```{r}
histogram(~Department | Attrition, data = dados, layout = c(1,2))
```
Fazendo a análise do gráfico, podemos ver que a parte de pesquisa e desenvolvimento é a mais expressiva desses dados, porém ela teve mais pessoas que nao se demitiram que
em comparação com vendas, que teve 15% a mais de pessoas que se demitiram em comparação com as que não se demitiram, a parte de RH não teve nada expressivo ou passível de comentários.

As questões relacionadas as gênero são um problema na nossa empresa?
```{r}
histogram(~Gender | Attrition, data = dados, col = "lightblue")
```
A maioria das pessoas que se demitiram foram homens
Não me parece que as questões de machismo e salários menores chegou até a empresa em questão.

A questão salarial entre homens e mulheres é um problema na empresa?
```{r}
histogram(~MonthlyIncome | Gender, data = dados)
histogram(~Department | Gender, data = dados, layout = c(1,2))
```
Aparentemente os salários femininos e masculinos estão realmente balanceados, não existe uma diferença gritante quanto a quantia de um e outro.

A questão de viagens atrapalha as demissões?
```{r}
histogram(~BusinessTravel | Attrition, data = dados, col = "lightblue")
```
O histograma claramente mostra um gráfico de pessoas que viajam frequentemente tendem a se demitir mais, quase 10% a mais, já as que não viajam tem uma quantidade de demissões muito baixa.

A questão da distância de casa ao trabalho demonstra de forma expressiva que é um problema quando se fala em demissões?
```{r}
histogram(~DistanceFromHome | Attrition, data = dados, breaks = 30, col = "lightblue")
```
Claramente pessoas que moram mais longe do trabalho tendem a se demitir mais, fica mais claro ainda no gráfico a seguir.
```{r}
densityplot(~DistanceFromHome | Attrition, data = dados, breaks = 30, col = "blue")
```
Com a linha de densidade do histograma anterior podemos ver claramente o quanto isso influencia nas demissões.

O tempo trabalhado na empresa influencia nas demissões?
```{r}
histogram(~YearsAtCompany | Attrition, data = dados, col = "lightblue", breaks = 20)
```
Gráfico de densidade do histograma acima
```{r}
densityplot(~YearsAtCompany | Attrition, data = dados, col = 'blue', lwd = 2)
```
Claramente temos um problema de pessoas nos seus primeiros anos de empresa, isso é um problema claro.

Esses dois gráficos nos mostram de maneira patente o quanto o tempo de empresa influencia os funcionários ficarem ou não na empresa.

Tentar manter nossos trabalhadores mais confortáveis nos primeiros anos de empresa pode ser uma solução para as demissões da empresa, isso tem uma influencia muito grande.

As pesquisas de satisfações da nossa empresa são eficientes em descobrir quem vai se demitir ou não?
```{r}
histogram(~JobSatisfaction | Attrition, data = dados, breaks = 4, col = "lightblue")
histogram(~JobSatisfaction | Department, data = dados, breaks = 4)
```
AS pesquisas sobre satisfação demonstram uma realidade quanto a satisfação real de nossos funcionários. A Grande maioria que deu uma nota de satisfação baixa realmente saiu da empresa, enquanto quem deu uma nota mais alta, permaneceu.

Porém ao analisarmos os departamentos com maior quantidade de notas baixas, temos o RH, o setor que menos teve demissões na empresa, talvez a baixa nota de satisfação do RH tenha a ver com o volume alto de demissões repentinas de outros setores? 
Ao analisarmos as notas das vendas, temos também os maiores valores de notas máximas, talvez nossos vendedores estivessem felizes com as vendas mas tristes com o alto volume de trabalho?

A quantidade de horas trabalhadas influencia muito nas demissões?
```{r}
histogram(~HourlyRate | Attrition, data = dados, breaks = 20, col = "lightblue")
densityplot(~HourlyRate | Attrition, data = dados, breaks = 20, col = "blue")
```
Parece que nosso maior problema de demissões é entre as pessoas que trabalham de 40 a 65 horas

Quais departamentos tem a média de horas mais constante entre esses valores?
```{r}
histogram(~HourlyRate | Department, data = dados, breaks = 20, col = "lightblue")
densityplot(~HourlyRate | Department, data = dados, breaks = 20, col = "blue")
```
O departamento de vendas é claramente oq mais trabalha em média, sendo sua linha de densidade e seu histograma quase seguindo uma linha reta, sem oscilações grandes, talvez a sobrecarga em nosso funcionãrios de vendas tenha feito as demissões desse setor serem maiores, como vimos no gráfico acima.

Qual setor que mais tem jovens de 20 a 35 trabalhando?
```{r}
histogram(~Age | Department, data = dados, col = "lightblue")
histogram(~Age | Attrition, data = dados, col = "lightblue", breaks = 30)
densityplot(~Age | Attrition, data = dados, col = "blue", breaks = 30)
```
O setor de vendas é o setor com maior concentração de pessoas jovens trabalhando, isso pode ter ligação com as demissões maiores nesse setor, já que os jovens de 20 até 35 anos se demitiram mais.


Para finalizarmos essa ánalise superficial dos dados, vamos terminar plotando os gráficos finais que demonstram motivos maiores de demissões.
```{r}
histogram(~BusinessTravel | Attrition, data = dados, col = "lightblue", xlab = "Frequencia de viagens", ylab = "Porcentagem do total")
histogram(~Department | Attrition, data = dados, col = "lightblue", xlab = "Departamento", ylab = "Porcentagem do total", layout = c(1,2))
histogram(~Age | Attrition, data = dados, col = "lightblue", breaks = 20, xlab = "Idade", ylab = "Porcentagem do total")
histogram(~JobSatisfaction | Attrition, data = dados, col = "lightblue", breaks = 3, xlab = "Nota de satisfação com o trabalho", ylab = "Porcentagem do total")
histogram(~DistanceFromHome | Attrition, data = dados, col = "lightblue", breaks = 30, xlab = "Distância da casa para o trabalho", ylab = "Porcentagem do total")
histogram(~HourlyRate | Attrition, data = dados, col = "lightblue", breaks = 20, xlab = "Horas trabalhadas por semana", ylab = "Porcentagem do total")
histogram(~YearsAtCompany | Attrition, data = dados, col = "lightblue", breaks = 20, xlab = "Tempo na empresa", ylab = "Porcentagem do total")
```
Reunindo esses dados podemos com certeza ter uma melhora em questões demissionais na nossa empresa e entender melhor os motivos.
